【裁判字號】    97,訴,3005
【裁判日期】    970730
【裁判案由】    竊盜等
【裁判全文】
臺灣板橋地方法院刑事判決              97年度訴字第3005號
公  訴  人  臺灣板橋地方法院檢察署檢察官
被      告  甲○○
上列被告因竊盜等案件，經檢察官提起公訴（97年度偵字第1818
0 號），嗣因被告於本院準備程序中就被訴事實為有罪之陳述，
本院告知被告簡式審判程序之旨，並聽取當事人之意見後，由本
院合議庭裁定改由受命法官獨任依簡式審判程序進行，判決如下
：
    主  文
甲○○竊盜，累犯，處有期徒刑月。又攜帶兇器毀壞安全設備
竊盜，累犯，處有期徒刑柒月。又攜帶兇器踰越安全設備於夜間
侵入住宅竊盜，累犯，處有期徒刑柒月。又行使偽造私文書，足
以生損害於他人，累犯，處有期徒刑月，偽造簽帳單「持卡人
簽名」欄上之偽造「丙○○」簽名壹枚，沒收之。又踰越安全設
備竊盜，累犯，處有期徒刑捌月。應執行有期徒刑貳年，偽造簽
帳單「持卡人簽名」欄上之偽造「丙○○」簽名壹枚，沒收之。
    事  實
一、甲○○前因妨害風化案件，經臺灣臺北地方法院以96年度簡
    字第2478號判處有期徒刑2 月確定，並於民國96年11月9 日
    易科罰金執行完畢。仍不知悔改，意圖為自己不法之所有，
    分別為如下行為：
  (一)於97年2 月2 日18時許，在臺北縣永和市○○路47號「鈺記
    銀樓」內，趁負責人丁○○忙於店務，未及注意之際，以徒
    手方式，竊取丁○○所有之金手鍊5 條得手，旋即將之變賣
    供己花用。
  (二)於97年5 月20日上午6 時許，攜帶客觀上具有危險性足供兇
    器使用之鐵撬1 支，以毀損後鐵門門鎖方式，侵入上址「鈺
    記銀樓」內（侵入建築物部分，未據告訴），並竊取金飾套
    組5 組得手。隨即邀同不知情之友人林暐傑，於97年5 月20
    日上午10時許，前往臺北縣中和市○○路○ 段157 號「明昕
    珠寶銀樓」，由林暐傑提供身分證件登記，並以新臺幣（下
    同）124,000 元之代價，出售金套練3 條、金手鍊3 條、金
    戒指2 個予不知情之上開銀樓負責人鄭順德，此部分變賣所
    得款項則已花用完畢。
  (三)於97年5 月24日18時36分後某時許之夜間，攜帶客觀上具有
    危險性足供兇器使用之老虎鉗1 支，以踰越後陽台之方式，
    自其位在臺北縣永和市○○路195 號3 樓住處，攀爬至丙○○所居住位在同縣市同路193 號3 樓後陽台，侵入丙○○住
    處內，並竊取丙○○所有之MOTOROLA牌行動電話1 支、提款
    卡、中國信託銀行信用卡（卡號：0000000000000000）各1
    張及現金500 元，俟將行動電話及提款卡予以丟棄，並將現
    金花用完畢。
  (四)再基於行使偽造私文書之犯意，持所竊得之上開信用卡，於
    97年5 月24日19時33分許，前往同縣市○○路○ 段182 號「
    金裕興銀樓」內，盜刷信用卡消費4,600 元，並在信用卡刷
    卡簽單上偽簽持卡人「丙○○」姓名1 次後，再交付予不知
    情之負責人蔡文彬而持以行使，使蔡文彬陷於錯誤，誤以為
    係丙○○本人持卡消費，而交付黃金戒指1 個予甲○○得逞
    ，足以生損害於丙○○、金裕興銀樓及發卡銀行。
  (五)於97年6 月13日凌晨3 時許之夜間，以徒手將冷氣口之冷氣
    機推開，再自冷氣口踰越牆垣之方式，侵入乙○○經營位在
    臺北縣永和市○○路8 號1 樓之榮泰銀樓（起訴書誤載為住
    處）內，竊取乙○○所有之K 金戒指42個、金手鍊51條、金
    耳環36對、金項鍊18條、金玉石戒指23個、金戒指227 個、
    金墜子55個及其他數量不詳金飾（起訴書贅載手鍊5 條、玉
    戒指3 個、項鍊36條、戒指33個、金墜子16個）得手。隨即
    於97年6 月13日15時許，前往臺北市○○區○○路233 號「
    金玉滿堂珠寶銀樓」內，以每錢3,000 元、總價101,900 元
    之代價，出售金項鍊7 條、金手鍊1 條（共重3 兩5 錢1分3
    厘）予不知情之黃素香。嗣於97年6 月13日23時40分許，經
    警徵得甲○○之自願性同意，在其臺北縣永和市○○路195
    號3 樓住處內進行搜索而查獲，並扣得白色布鞋1 雙、黑色
    襯衫1 件、褲子1 條及前揭乙○○所有之K 金戒指42只、金
    手鍊51條、金耳環36對、金項鍊18條、金玉石戒指23只、金
    戒指227 只、金墜子55塊（已發還予乙○○）、變賣部分竊
    得金飾所得贓款78,800元。
二、案經丁○○、乙○○訴由臺北縣政府警察局永和分局報告臺
    灣板橋地方法院檢察署檢察官偵查起訴。
    理  由
一、查本件被告甲○○所犯並非死刑、無期徒刑、最輕本刑為三
    年以上有徒刑之罪或高等法院管轄第一審案件，而其於準備
    程序進行中，被告先就被訴事實為有罪之陳述，經法官告知
    簡式審判程序之旨，並聽取公訴人及被告之意見後，本院認
    適宜改依簡式審判程序進行，爰依刑事訴訟法第273 條之1
    第1 項、第284 條之1 規定，由本院合議庭以裁定由受命法
    官獨任進行簡式審判程序，合先敘明。
二、上揭事實，業據被告甲○○於警詢、偵查及本院審理時坦承
    不諱，核與告訴人丁○○、乙○○指訴渠等失竊之情節相符
    ，且經被害人丙○○、蔡文彬於警詢時之指述明確，及證人
    鄭順德、黃素香於警詢時之證述歷歷，並有「臺北縣政府警
    察局中和分局國光派出所轄內銀樓、珠寶業查贓清冊期報表
    」1 紙、金飾買入登記簿2 份（明昕珠寶銀樓、金玉滿堂珠
    寶銀樓）、贓物保管條1 紙、冒用明細、金裕興銀樓信用卡
    刷卡簽單、財團法人聯合信用卡處理中心帳單調閱明細表各
    1 紙、臺北縣政府警察局永和分局搜索扣押筆錄、扣押物品
    目錄表、贓物認領保管單各乙份、監視器錄影畫面翻拍照片
    16張、查獲照片12張在卷可稽。本案事證已臻明確，被告犯
    行堪以認定，應依法論科。
三、按鐵撬、老虎鉗，均為金屬製品，質地堅硬，客觀上具有危
    險性，足以傷害人之身體，均為兇器之一種。核被告所為上
    揭事實欄一(一)所示犯行，係犯刑法第320 條第1 項之普通竊
    盜罪；其為上揭事實欄一(二)所示犯行，係犯刑法第321 條第
    1 項第3 款之攜帶兇器竊盜罪；其所為上揭事實欄一(三)所示
    犯行，係犯刑法第321 條第1 項第1 、2 、3 款之攜帶兇器
    踰越安全設備於夜間侵入住宅竊盜罪；其所為上揭事實欄一
    (四)所示犯行，係犯同法第216 條、第210 條之行使偽造私文
    書罪、第339 條第1 項之詐欺取財罪；其所為上揭事實欄一
    (五)所示犯行，係犯刑法第321 條第1 項第2 款之踰越安全設
    備竊盜罪，雖起訴書認被告此部分犯行係犯同法第321 條第
    1 項第1 、2 款之踰越安全設備於夜間侵入住宅竊盜罪嫌，
    惟查，證人即告訴人乙○○於偵訊時已明確結證稱：失竊地
    點為店面，樓上是住家，中間隔一個巷子到2 樓的住家，住
    家晚上有人，店面晚上沒有人，我們是早上9 點半到晚上10
    點左右營業等語（見偵查卷第76頁），是以，被告所進入行
    竊的地點係榮泰銀樓，非屬告訴人之住宅，亦非有人居住之
    建築物已明，起訴書誤被告有於夜間侵入告訴人乙○○之住
    宅部分，容有未恰，併此敘明。又被告其偽造署押，為偽造
    私文書之階段行為，偽造私文書之低度行為，又為行使之高
    度行為所吸收，均不另論罪。被告所為行使偽造私文書及詐
    欺取財罪，係以一行為觸犯二罪名，為想像競合犯，應從一
    重以行使偽造私文書論處，起訴意旨認應就上開二罪分論併
    罰，容有誤會，附此陳明。被告所犯上開論處之五罪，犯意
    各別，行為互殊，罪名各異，應予分論併罰。又查，被告前
    因妨害風化案件，經臺灣臺北地方法院以96年度簡字第2478
    號判處有期徒刑2 月確定，並於96年11月9 日易科罰金執行
    完畢，此有臺灣高等法院被告前案紀錄表在卷可稽，被告於
    五年內故意再犯有期徒刑以上之上開各罪，均應依累犯之規
    定加重其刑。爰審酌被告犯罪之動機、目的、手段、對各被
    害人所生財產上損害非小、所得利益非少、其品行智識程度
    、生活狀況，及犯罪後坦承犯行態度尚稱良好等一切情狀，
    各量處如主文所示之刑，並定其應執行之刑，以資懲儆。
四、被告冒用丙○○名義偽造之信用卡簽帳單，雖係被告犯罪所
    用之物，惟已交付予發卡銀行持有，並非被告所有，自無從
    併予宣告沒收，但上開信用卡簽帳單持卡人簽名欄上偽造「
    陳筱萍」之簽名1 枚，不問屬犯人於否，應依刑法第219 條
    規定宣告沒收。至於未扣案之鐵撬、老虎鉗各1 支，均係被
    告犯上開竊盜罪所用之物，且均屬被告所有，惟業經被告丟
    棄路邊，此已據其供明在卷，復查無確切證據證明尚未滅失
    ，故無從併予宣告沒收；另扣案之現金78,800元，係被告自
    告訴人乙○○經營之榮泰銀樓內竊取金飾予以變賣後之贓款
    ，此業據被告供陳在卷，故該贓款雖係被告犯罪所得之物，
    惟並非被告所有，故亦不於本案併予諭知沒收，附此敘明。
據上論斷，應依刑事訴訟法第273 條之1 第1 項、第299 條第1
項前段，刑法第216 條、第210 條、第320 條第1 項、第321 條
第1 項第1 、2 、3 款、第339 條第1 項、第55條、第47條、第
51條第5 款、第219 條，刑法施行法第1 條之1 第1 項、第2 項
前段，判決如主文。
本案經檢察官江祐丞到庭執行職務。
中    華    民    國    97    年    7     月    30    日
                  刑事第十一庭        法  官  林淑婷
以上正本證明與原本無異
如不服本判決，應於送達後十日內，向本院提出上訴狀（上訴書
狀應敘述具體理由）。
                                      書記官  林金良
中    華    民    國    97    年    7     月    30    日
附錄本案論罪科刑法條全文：
中華民國刑法第210條
偽造、變造私文書，足以生損害於公眾或他人者，處5 年以下有
期徒刑。
中華民國刑法第216條：
行使第210 條至第215 條之文書者，依偽造、變造文書或登載不
實事項或使登載不實事項之規定處斷。
中華民國刑法第320條第1項：
意圖為自己或第三人不法之所有，而竊取他人之動產者，為竊盜
罪，處5 年以下有期徒刑、拘役或5 百元以下罰金。
中華民國刑法第321條第1項第1、2、3款：
犯竊盜罪而有左列情形之一者，處六月以上、五年以下有期徒刑：
一、於夜間侵入住宅或有人居住之建築物、船艦或隱匿其內而犯之者。
二、毀越門扇、牆垣或其他安全設備而犯之者。
三、攜帶兇器而犯之者。
中華民國刑法第339條第1項
意圖為自己或第三人不法之所有，以詐術使人將本人或第三人之
物交付者，處5 年以下有期徒刑、拘役或科或併科1 千元以下罰
金。


司法院資訊處製作；財團法人民間司法改革基金會備份。
